# 合同取得成本案例

提问人：Ryan_q 时间：2020-11-03 18:33:07
@chenyiwei,陈版主，现有一实务案例如下，请教：
公司与某音平台代理商乙合作，推销A产品，合同约定:甲乙双方对A产品进行有效投放，为了促进乙方精准投放所带来的效果（投放方式全程由乙方进行操作），现约定，投放费用保底金额 4000 万，并承诺至少为甲公司带来销售额 3000 万以上（若小于 3000 万由乙公司以现金形式补偿），由于A产品在市场上预计现金流较好，双方另约定：若通过乙方投放能为A产品带来 6500 万的销售额，对超过 6500 万部分按照销售额的50%支付给乙方。若出现以下情况： 1 、A产品通过投放后销售额小于 4000 万元，例如 3100 万元，合同成本无法收回，仅对 3100 万部分投放费用进行资产化， 900 万部分一次性进行损益，该做法是否合理？ 2 、A产品通过投放后销售额小于 4000 万元，例如 2500 万元，合同成本无法收回，乙方补偿 500 万直接冲减投放费用，并对 2500 万部分进行资产化， 1000 万部分一次性计入当期损益，该做法是否合理？ 3 、A产品通过投放后销售额大于 4000 万元，例如 5500 万元，合同成本可以收回，投放费用可以进行资本化，并与该资产相关的商品收入确认相同的基础（即在履约义务履行的时点或按照履约义务的履约进度）进行摊销，计入当期损益，该做法是否合理？ 4 、A产品通过投放后销售额大于 4000 万元，例如 9500 万元，合同成本 5500 万元，投放费用可以进行资本化，并与该资产相关的商品收入确认相同的基础（即在履约义务履行的时点或按照履约义务的履约进度）进行摊销，计入当期损益，该做法是否合理？

回答人：chenyiwei
由于推广费采用“保底+超额业绩分成”的方式，因此对甲公司而言，保底部分不论是否取得合同都要发生，因此不属于增量费用，在发生时直接计入销售费用；超额业绩分成的推广费可以作为合同取得成本，在保证其可收回性的前提下予以递延，在后续确认对应的合同收入期间采用与确认收入相同的模式进行摊销，计入各期的销售费用。
如果因推广业绩不达标，对方予以补偿的，则在应收金额确定并预计很可能收到该退款时冲减当期销售费用，并确认对平台的其他应收款。